臺灣臺東地方法院刑事判決　　　　　　　　　　　　　九十四年度訴字第一四號
　　公　訴　人　臺灣臺東地方法院檢察署檢察官
　　被　　　告　乙○○
右列被告因違反著作權法案件，經檢察官聲請簡易判決處刑（九十四年度偵字第八一
五號），本院認為不得以簡易判決處刑，而改依以通常程序審理，於準備程序時，被
告就被訴事實為有罪之陳述，爰經本院合議庭裁定由審判長獨任進行簡式審判程序並
判決如左：
    主  文
乙○○擅自以公開演出之方式侵害他人之著作財產權為常業，處有期徒刑壹年肆月。
緩刑肆年。扣案之點歌簿壹本沒收。
    事  實
一、乙○○係臺東縣臺東市○○路○段二一一號東方之龍自助式ＫＴＶ（營利事業登
    記名義為東方之龍伴唱視聽社，以下稱東方之龍ＫＴＶ）負責人，以經營提供視
    聽伴唱服務而收取費用為業，並明知「雙人枕頭」、「情難斷夢袂醒」、
    「男人情女人心」、「春天哪會這呢寒」、「風飛沙」、「月圓思情」為
    他人之音樂著作（音樂著作權人為張錦華、為黃建銘及為華倫唱片
    有限公司專屬，並授權社團法人臺灣音樂著作權人聯合總會【更名前為社團法人
    中華音樂著作權人聯合總會，以下簡稱臺灣音樂著作權人總會】管理其公開演出
    權），未經音樂著作權人總會授權，不得公開演出上開音樂著作，竟自民國九十
    三年七月二十二日臺灣音樂著作權人總會寄發存證信函，乙○○知悉其向美華影
    音科技股份有限公司台東分公司等所購入之上開音樂著作並未經授權公開演出權
    之日起，未經臺灣音樂著作權人總會授權，以擅自播放上開音樂著作，供不特定
    之消費者演唱之公開演出方法，侵害上開音樂著作權人之著作財產權，從中牟利
    ，並以之維生。嗣於九十三年十一月四日晚上八時三十分許，為警持本院核發搜
    索票至前開東方之龍ＫＴＶ搜索後，當場查獲上情。
二、案經臺灣音樂著作權人總會訴由臺東縣警察局移送臺灣臺東地方法院檢察署檢察
    官偵查後聲請簡易判決處刑。
    理  由
一、訊據被告乙○○對於右揭事實自白不諱，核與告訴代理人王麒勳於警詢時之指訴
    相符，並經證人即東方之龍ＫＴＶ現場主任胥家榮於警詢時證述在卷；此外，復
    有臺東縣政府營利事業登記公示詳細資料列印資料、東方之龍伴唱視聽社之臺東
    縣政府營利事業登記證、九十三年七月二十二日存證信函影本、中華郵政交寄大
    宗函件執據影本、現場平面圖各一份、音樂著作著作財產權專屬授權委託管理契
    約書暨附件三份、現場照片十張在卷可資佐證，東方之龍點歌簿一本扣案足憑。
    事證明確，被告犯行自堪以認定。
二、按以演技、舞蹈、歌唱、彈奏樂器或其他方法向現場之公眾傳達著作內容者，謂
    之公開演出，被告於上址將音樂內容透過電腦伴唱機設備，供不特定顧客點唱，
    將上開音樂著作內容傳達於現場之公眾，即擅自以公開演出之方法侵害他人之著
    作財產權，被告係ＫＴＶ負責人，以經營提供視聽伴唱服務而收取費用為業，竟
    未經音樂著作權人授權，以擅自播放上開音樂著作，供不特定之消費者演唱之公
    開演出方法，侵害上開音樂著作權人之著作財產權，從中牟利，並以之維生，核
    其所為，係犯著作權法第九十四條第一項常業擅自以公開演出之方法侵害他人之
    著作財產權之罪。被告利用無刑事責人能力之第三人（即顧客）以歌唱之方法向
    現場公眾傳達音樂著作詞曲內容之公開演出行為，遂行其侵害告訴人所管理之音
    樂著作財產權之犯行，為間接正犯。爰審酌被告並無不良前科，素行尚稱良善，
    雖合法購入伴唱帶，惟於接獲臺灣音樂著作權人總會之存證信函後，明知其行徑
    已侵害他人之著作財產權，猶提供前往該店消費之顧客點唱而牟利、漠視他人權
    利、所生損害，及犯罪後坦承犯行，態度良好等一切情狀，量處如主文所示之刑
    。又被告未曾受有期徒刑以上刑之宣告，有臺灣高等法院被告全國前案紀錄表在
    卷可證，其一時失慮，致誤觸法網，且事後已積極與告訴人所授權處理之金將科
    技文化事業股份有限公司洽談和解事宜，並先行支付九十三年公演費及部分和解
    金，有支票影本及統一發票影本各一紙在卷，渠經此教訓後，應知警愓，而無再
    犯之虞，本院因認對被告所處之刑以暫不執行為適當，爰併予宣告緩刑四年，以
    啟自新。扣案之點歌簿一本，為被告所有供顧客點唱以公開演出上開音樂著作之
    物，業經其供陳在卷，爰併予宣告沒收。
五、據上論斷，應依刑事訴訟法第二百七十三條之一第一項、第二百九十九條第一項
    前段，著作權法第九十四條第一項、第九十二條、第九十八條，刑法第十一條前
    段、第七十四條第一款、第三十八條第一項第二款，判決如主文。
本案經檢察官甲○○到庭執行職務。
中      華      民    國    九十四    年      五      月    三十一    日
                              臺灣臺東地方法院刑事第三庭
                                      法  官  楊力進
右正本證明與原本無異。
如不服本判決，應於判決送達後十日內向本院提出上訴狀（須附繕本）
「切勿逕送上級法院」
                                      書記官  張夜明
中      華      民      國    九十四    年      五      月    三十一    日
附錄本案論罪科刑法條全文
著作權法第九十二條
擅自以公開口述、公開播送、公開上映、公開演出、公開傳輸、公開展示、改作、編
輯、出租之方法侵害他人之著作財產權者，處三年以下有期徒刑、拘役、或科或併科
新臺幣七十五萬元以下罰金。
著作權法第九十四條第一項
以犯第九十一條第一項、第二項、第九十一條之一、第九十二條或第九十三條之罪為
常業者，處一年以上七年以下有期徒刑，得併科新臺幣三十萬元以上三百萬元以下罰
金。
